Inventaris van het archief van het Ministerie van Onderwijs, Cultuur en Wetenschap, Directie Financieel Economische Zaken (FEZ), (1920) 1968-2008
Nationaal Archief, Den Haag
- Organisme, 1
  - Instrumenten ten behoeve van de taakuitvoering, 1.4
    - Project (-groep) Verbetering Financieel Beheer (VFB), 1.4.1
      - Stukken betreffende het inventariseren van de beoordelingen van de Bedrijfsprocessen- en informatiemodellen inzake de VFB-producten, 1987-1990; 194-198; 2 omslag en 3 pak
        - Beoordeling van de VFB-producten: Functies en taken met betrekking tot de besturing van de informatievoorziening en het FISH-systeem ten behoeve van de Directie Huisvesting (HW/H) 1989-1990, 198; omslag
      - Stukken betreffende de producten, procedure-afspraken en projectsturing inzake het VFB-project, 1987-1991; 199-201; 3 pak
        - 1987-, 199; pak
        - 1988-, 200; pak
        - 1989-1991, 201; pak
      - Stukken betreffende het inzetten van Public Relations, Bedrijfsbureau en opleidingen, 1987-1991; 202-204; 3 pak
        - 1987-1988, 202; pak
        - 1989-, 203; pak
        - 1990-1991, 204; pak
      - Stukken betreffende het departementaal overleg en het overleg met het Ministerie van Financiën over het in gebruik nemen van het Geïntegreerd Financieel Informatiesysteem (GEFIS), als onderdeel van het Project VFB, 1987-1993; 205-213; 5 omslag, 3 pak en 1 stuk
        - Plan van Aanpak FEZ-organisatie op weg naar GEFIS, voortgang en instructies 1987-1990, 205; pak
        - Toelichting beheersstructuur bij de invoering van GEFIS 1989-, 206; omslag
        - Module-overeenkomst VFB voor de beheeractiviteiten GEFIS-FEZ 1990-, 207; pak
        - Motivatie voor het kiezen van het gebruik van het GEFIS-systeem 1990-, 208; omslag
        - Besluitvorming van de Directie Basisonderwijs (BO/BO) inzake de in productiename GEFIS-release 2 1990-1991, 209; omslag
        - Overleg in het GEFIS-beheerteam inzake de verbetering van het financieel beheer 1990-1991, 210; omslag
        - Vastlegging ten behoeve van het Handboek AO 1990-1991, 211; pak
        - Rapport van bevindingen van de Accountantsdienst naar aanleiding van het onderzoek naar de beheersorganisatie van het GEFIS-systeem 1992-, 212; stuk
        - Richtlijnen, bijstellingen en verplichtingen 1992-1993, 213; omslag
      - Stukken betreffende het organiseren van conferenties in het kader van het project VFB, 1988-1989; 214; pak
      - Stukken betreffende de VFB-invoeringsplannen bij diverse directies en afdelingen, 1988-1990; 215-222; 6 omslag, 1 pak en 1 stuk
        - Rapport VFB bij de nieuwe (Hoofd) Directie Voorzieningen van het DGDI 1988-, 215; stuk
        - Accountantsdienst (AD) 1988-1990, 216; pak
        - Concept beheerregime bij de Directie HW/H 1989-1990, 217; omslag
        - Invoeringsplan van de Directie HW/B 1989-1990, 218; omslag
        - Directie VBI 1990-, 219; omslag
        - Directie AZ 1990-, 220; omslag
        - HW/WO met modulen Begrotingsvoorbereiding 1990-, 221; omslag
        - Verschillende directies van O&W 1990-, 222; omslag
      - Stukken betreffende een invoeringsplan ten behoeve van het apparaatskosten budgethouderschap van DGVO en DGBO in het kader van het project VFB, 1990; 223; omslag
  - Commissies, werkgroepen, stuurgroepen, etc., 1.5
    - Stukken betreffende de instelling per 1 januari 1995 van het Financieel Afstemmings Overleg Departement (FIAD), met als taak het formaliseren van de bestaande afstemmingsstructuur in de financiële functie, 224; omslag
    - Vergaderstukken van het Financieel Afstemmings Overleg Departement (FIAD), 1992-1997; 225-258; 34 pakken en 1 omslag
      Nota bene: De eerste bijeenkomsten heten Controllersoverleg, vanaf 7 augustus 1992 FIAD io en per 1 januari 1995 FIAD
      - 1992 1992-, 225; pak
      - 1993 feb. - juni 1993-, 226; pak
      - 1993 juli - dec. 1993, 227; pak
      - 1994 jan. - feb. 1994-, 228; pak
      - 1994 mrt. - apr. 1994-, 229; pak
      - 1994 mei - juni 1994-, 230; pak
      - 1994 juli - aug. 1994-, 231; pak
      - 1994 sep. - okt. 1994-, 232; pak
      - 1994 nov. 1994-, 233; pak
      - 1994 dec. 1994-, 234; pak
      - 95.001 - 95.050 1995-, 235; pak
      - 95.051 - 95.090 1995-, 236; pak
      - 95.091 - 95.120 1995-, 237; pak
      - 95.121 - 95.150 1995-, 238; pak
      - 95.151 - 95.160 1995-, 239; pak
      - 95.161 - 95.187 1995-, 240; pak
      - 95.188 - 95.198 1995-, 241; pak
      - 95.199 - 95.217 1995-, 242; pak
      - 95.218 - 95.232 1995-, 243; pak
      - 96.001 - 96.045 1996-, 244; pak
      - 96.046 - 96.075 1996-, 245; pak
      - 96.076 - 96.100 1996-, 246; pak
      - 96.101 - 96.127 1996-, 247; pak
      - 96.128 - 96.157 1996-, 248; pak
      - 96.158 - 96.190 1996-, 249; pak
      - 97.001 - 97.023 1997-, 250; pak
      - 97.024 - 97.054 1997-, 251; pak
      - 97.055 - 97.069 1997-, 252; pak
      - 97.070 - 97.091 1997-, 253; pak
      - 97.092 - 97.126 1997-, 254; pak
      - 97.127 - 97.132 1997-, 255; pak
      - 97.133 - 97.145 1997-, 256; pak
      - 97.146 - 97.172 1997-, 257; pak
      - 97.173 - 97.192 1997-, 258; pak
    - Stukken betreffende het instellen en vaststellen van de taak van de Werkgroep Doorlichting Departement van Onderwijs en Wetenschappen per 8 mei 1968 door de minister, 1968-1969; 259; omslag
      143.9-0319-01 Minister van Onderwijs, Cultuur en Wetenschappen
    - Vergaderstukken van de Stuurgroep Financieel Beleid, 1975-1983; 260-262; 3 pak
      - 1975-1978, 260; pak
      - 1979-1981, 261; pak
      - 1982-1983, 262; pak
    - Stukken betreffende de oprichting en vergaderstukken van de Werkgroep Coördinatie Bouwbeleid, 1978-; 263; omslag
    - Vergaderstukken van de Werkgroep Prognose Incidentele Loon Component (PILC), 1985-1995; 264-270; 7 pak
      Nota bene: PILC was voorheen Algemene Format
      - 1985-1990, 264; pak
      - 1991 jan. - mei 1991-, 265; pak
      - 1991 juni - dec. 1991-, 266; pak
      - 1992 jan. - mei 1992-, 267; pak
      - 1992 juni - juli 1992-, 268; pak
      - 1992 aug. - dec. 1992-, 269; pak
      - 1993-1995, 270; pak
    - Stukken betreffende het instellen en vaststellen van de werkzaamheden van de Werkgroep Onderwijsfinanciën Speciaal en Individueel Onderwijs, 1986-1987; 271; pak
      143.9-0128-01 Minister van Onderwijs, Cultuur en Wetenschappen
    - Rapportage van de Werkgroep Afstemming Aspectbeleid aan de Directieraad, 1987-; 272; omslag
    - Vergaderstukken van de Coördinatiecommissie Automatisering Financiële Administraties (CAFA), 1987-1989; 273; omslag
    - Vergaderstukken van de Werkgroep Boersma, alsmede de resultaten van de werkzaamheden zijnde een Knelpuntenanalyse inclusief oplossingsrichtingen betreffende de begrotingsvoorbereiding en een Handboek Rijksbegroting, 1987-1989; 274; pak
    - Vergaderstukken van de Werkgroep Model Onderwijs Uitgaven en Scenario Evaluatie (MOUSE), 1990-1992; 275-276; 2 pak
      - 1990-1991, 275; pak
      - 1992-, 276; pak
    - Vergaderstukken van de Werkgroep Kengetallen, 1990-1997; 277-285; 1 omslag en 8 pak
      - 1990-, 277; pak
      - 1991 feb. - aug. 1991-, 278; pak
      - 1991 sep. - nov. 1991-, 279; pak
      - 1991 dec. 1991-, 280; pak
      - 1992 jan. - feb. 1992-, 281; pak
      - 1992 mrt. - aug. 1992-, 282; pak
      - 1992 sep. - dec. 1992-, 283; pak
      - 1993-1996, 284; pak
      - 1997-, 285; omslag
    - Vergaderstukken van de Projectgroep Instrumentontwikkeling Kengetallen (PIK) over het Kengetallen Informatie Systeem (KISS), 1991-1992; 286; pak
    - Vergaderstukken van de Projectgroep Protocollen, 1991-1992; 287-288; 2 pak
      - 1e - 9e vergadering 1991-1992, 287; pak
      - 10e - 19e vergadering 1992-, 288; pak
    - Vergaderstukken van de Werkgroep Centraal Bureau voor de Statistiek en Onderwijs en Wetenschappen (CBS/O&W), 1991-1992; 289; pak
    - Vergaderstukken van de Werkgroep Afstemming Ramingen Minderheden (WARM), 1991-1993; 290-295; 6 pak
      - 1991 sep. - 1992 feb. 1991-1992, 290; pak
      - 1992 mrt. - mei 1992-, 291; pak
      - 1992 juni - sep. 1992-, 292; pak
      - 1992 okt. 1992-, 293; pak
      - 1992 nov. - dec. 1992-, 294; pak
      - 1993-, 295; pak
    - Vergaderstukken van de Stuurgroep Onderwijsstatistieken, 1992-; 296; omslag
    - Instelling en vergaderstukken van de Interdepartementale Werkgroep Wachtgelden (IWW), 1992-1996; 297-298; 2 pak
      - 1992-1993, 297; pak
      - 1994-1996, 298; pak
    - Vergaderstukken van de Werkgroep Beleidsonderzoek en -evaluatie, 1992-1996; 299-300; 2 pak
      - 1992-1993, 299; pak
      - 1994-1996, 300; pak
    - Vergaderstukken van de Werkgroep Analyse Personele Uitgaven Primair Onderwijs en Voortgezet Onderwijs (PO en VO), 1993-1994; 301; pak
    - Vergaderstukken van de Werkgroep De Juiste Leerling op de Juiste Plaats (JLJP), 1993-1994; 302; pak
    - Vergaderstukken van de Onderzoeksgroep Evaluatie Financiële Functie tweede Fase, 1994-; 303; pak
    - Vergaderstukken van de Werkgroep Middellange Termijnkader (MLT), inzake de ontwikkeling van beleidsstrategie met betrekking tot het budgettair kader op de middellange termijn, 1994-1995; 304; pak
    - Vergaderstukken van het financieel overleg met de minister (MOCW - FEZ beraad), 1995-1997; 305-306; 2 pak
      - 1995-1996, 305; pak
      - 1997-, 306; pak
    - Vergaderstukken van de departementale regie Werkgroep Beleidsonderzoek (WBO), met als taak het afstemmen van onderzoek, het adviseren over onderzoek en het organiseren van activiteiten die bijdragen aan het gebruik van onderzoek, 2000-2003; 307-308; 2 pak
      - 2000-2001, 307; pak
      - 2002-2003, 308; pak
    - Vergaderstukken van de Stuurgroep Doorlichting Regelingen op Accountancy-aspecten (Doreac), 2000-2003; 309; pak
    - Vergaderstukken van de Interne Werkgroep Baten-Lastenstelsel, 2001-; 310; omslag
    - Vergaderstukken van de Werkgroep Interdepartementaal Beleidsonderzoek (IBO), 2004-2006; 311; omslag
- Taak, 2
  - Rijksbegrotingen, 2.1
    - Algemeen, 2.1.1
      - Stukken betreffende het tot stand komen en uitvoeren van regelingen tot het toekennen van schadevergoedingen en vacatiegelden, 1920-1940; 312; omslag
      - Correspondentie met de Algemene Rekenkamer en de Raad van Ministers, 1920-1942; 313; omslag
      - Begrotingscirculaires Directie FEZ, 1984-1993; 314-321; 8 deel
        - 1986 - 1990 1984-, 314; deel
        - 1987 - 1991 1985-, 315; deel
        - 1988 - 1992 1986-, 316; deel
        - 1990 - 1995 1989-, 317; deel
        - 1991 - 1996 1990-, 318; deel
        - 1992 - 1997 1991-, 319; deel
        - 1994 - 1998 1992-, 320; deel
        - 1995 - 1999 1993-, 321; deel
      - Stukken betreffende het beantwoorden van Kamervragen, 1989-2006; 322-325; 2 omslag en 2 pak
        - Informeren van de Tweede Kamer inzake de informatieoverdracht aan de nieuwe bewindslieden tijdens de kabinetswisseling in 1989 over problemen met betrekking tot de bekostiging van het primair onderwijs via het Londo-stelsel 1989-1992, 322; pak
        - Kamervragen naar aanleiding van de Voorlopige Rekeningen 1989 en 1990 1990-1991, 323; omslag
        - Kamervragen inzake de ontwikkelingssamenwerking op het gebied van onderwijs 1992-1996, 324; pak
        - Reacties op amendementen naar aanleiding van de begrotingsbehandeling betreffende cultuur 2006-, 325; omslag
      - Brief aan het Centraal Planbureau (CPB) in verband met de overdracht van het economisch claimrecht van het onroerend goed in het hoger onderwijs aan de instellingen, 1991-; 326; stuk
      - Stukken betreffende het behandelen van aangelegenheden met betrekking tot de problematiek bij de versleuteling bij generale ombuigingen (verdeelsleutels), 1991-1996; 327; pak
        015.9-0281-01 Minister van Onderwijs, Cultuur en Wetenschappen
      - Stukken betreffende het sluiten van managementcontracten met de leiding van een onderdeel van het ministerie of (particuliere) organisatie, 2004-2008; 328-335; 3 omslag en 5 pak
        - Loyalis Contractmanagement B.V. 2004-2007, 328; omslag
        - Uitvoeringsinstituut Werknemersverzekeringen (UWV) 2004-2007, 329; pak
        - Inspectie van het Onderwijs (INSP) 2005-2007, 330; omslag
        - Centrale Financiële Instellingen 2005-2008, 331; pak
        - Informatie Beheer Groep (IBG) 2005-2008, 332-334
          - Deel 1 2005-2006, 332; pak
          - Deel 2 2006-2007, 333; pak
          - Deel 3 2006-2008, 334; pak
        - KPMG Management Services B.V. 2005-2008, 335; omslag
      - Stukken betreffende het toekennen van subsidies aan organisaties op het gebied van de monumentenzorg., 2005-2007; 336; omslag
      - Stukken betreffende het voorbereiden van budgettaire claims in het kader van het beleidsprogramma, 2007-; 337; omslag
    - Ramingen, 2.1.2
      - Stukken betreffende het departementaal overleg over de leerlingenramingen in het kader van de voorbereidingen voor de begrotingen voor de jaren 1968 - 1971, 1967-1967; 338; omslag
      - Nota's van de Directie Financiën en Comptabiliteit (FC) betreffende de leerlingenramingen 1977 - 1982 van directies in het kader van de begrotings- en meerjarenraming, 1975-1976; 339; omslag
        015.9-0005-01 Minister van Onderwijs, Cultuur en Wetenschappen
      - Stukken betreffende het departementaal overleg over de leerlingenramingen van 1989 en verdere jaren, 1988-1989; 340; pak
      - Vergaderstukken en rapportage van de Werkgroep Onderwijsontvangenden Problematiek, met als taak onderzoek te doen naar de bestaande praktijk van leerlingenramingen en het doen van aanbeveling ter verbetering van de methodiek in het kader van de begrotingsvoorbereiding, 1988-1990; 341-342; 2 pak
        - Vergaderstukken 1988-, 341; pak
        - Rapportage en bijlagen 1988-1990, 342; pak
      - Stukken betreffende de rapportages van de Coördinatiegroep leerlingenramingen (CLR) en de instelling van de (CLR) als werkgroep van het Financieel Afstemmingsoverleg Departement (FIAD), 1989-1995; 343; omslag
      - Stukken betreffende het departementaal overleg over de aanbevelingen van de Organisatie voor Strategisch Arbeidsmarktonderzoek inzake de ramingen voor de arbeidsmarkt voor leerkrachten, 1989-1995; 344; omslag
      - Stukken betreffende het departementaal overleg over de Leerlingen- en Referentieramingen 1989 - 1997, 345-346; 2 pak
        - 1989-1993, 345; pak
        - 1994-1997, 346; pak
      - Stukken betreffende het departementaal overleg over de leerlingenramingen in het kader van de voorbereidingen voor de begrotingen voor de jaren 1990 - 1995, 1990-1991; 347; omslag
      - Stukken betreffende het departementaal overleg over de wachtgeldramingen voor de begrotingen van 1991 en 1992, 1990-1991; 348; omslag
      - Stukken betreffende het laten verrichten van arbeidsmarktramingen voor het primair en voortgezet onderwijs door het Instituut voor Arbeidsvraagstukken (IVA), 1990-1993; 349-350; 2 pak
        - 1990-1991, 349; pak
        - 1993-, 350; pak
      - Vergaderstukken van de Begeleidingsgroep Arbeidsmarktramingen, 1990-1993; 351-353; 3 pak
        - 1990-, 351; pak
        - 1991-, 352; pak
        - 1992-1993, 353; pak
      - Stukken betreffende het opstellen van diverse scenario's naar aanleiding van maatschappelijke en beleidsmatige ontwikkelingen, ten behoeve van de voorbereiding van de onderwijsbegroting en de meerjarenramingen, 1991-1995; 354; pak
      - Stukken betreffende het departementaal overleg over de Protocollen Referentieramingen voor de jaren 1991 - 1997, 355; omslag
      - Stukken betreffende de technische beschrijvingen van het model structurering van het Gemiddelde Personeelslasten (GPL) Onderzoek ten behoeve van de meerjarenraming, 1992-1994; 356; pak
      - Stukken betreffende het interdepartementaal overleg over de Ramingen Culturele Minderheden (CuMi) in het kader van de leerlingenramingen voor de begrotingen van 1993 - 1998, 1992-1997; 357-358; 1 omslag en 1 pak
        - 1992-1995, 357; pak
        - 1997-, 358; omslag
      - Stukken betreffende het deelnemen aan de Monitoringgroep inzake het verbeteren van de basisgegevens en de aansluiting tussen de ramings- en realisatiegegevens voor de begroting, 1993-1994; 359; omslag
      - Vergaderstukken van de Projectgroep Begrotingstoetsing van FEZ in het kader van de uitgavenramingen, 1993-1994; 360; omslag
      - Stukken betreffende het overleg van FEZ/Instrumentatie en Ramingen met de Algemene Rekenkamer, 1995-1997; 361; omslag
      - Nota aan de secretaris-generaal betreffende de samenstelling van de Adviesgroep Leerlingen en Studentenramingen (ALS), 1997-; 362; stuk
      - Stukken betreffende het departementaal overleg over de referentieraming 2005, 2005-2007; 363; omslag
    - Onderzoeksactiviteiten, 2.1.3
      - Stukken betreffende het opstellen van een notie aan de Tweede Kamer naar aanleiding van het rapport Onderwijsuitgaven 1990 - 1994 van de Taakgroep Begrotingsdoorlichting, uitgebracht aan de minister van Onderwijs en Wetenschappen, 364; pak
      - Stukken betreffende het opstellen van rapporten en nota's aan de Tweede Kamer door de Taakgroep Begrotingsdoorlichting, 1990-1992; 365; pak
      - Stukken betreffende het departementaal overleg over de onderzoeksactiviteiten in het kader van de Tijdreeksonderzoeken, 1992-1993; 366-368; 1 omslag, 1 pak en 1 stuk
        - Plan van Aanpak 1992-, 366; stuk
        - Kosten per leerling 1993-, 367; omslag
        - 75 jaar begroting O&W 1993-, 368; pak
      - Vergaderstukken van de Projectgroep Financiële Monitoring Hoger Beroepsonderwijs/Wetenschappelijk Onderwijs (HBO/WO), 1992-1995; 369; pak
      - Stukken betreffende het adviseren van de organisatieonderdelen met betrekking tot het besluit om extra leerlingen/studententellingen door te voeren voor de komende jaren, 1992-1996; 370; pak
      - Stukken betreffende het beantwoorden van Kamervragen inzake het interdepartementaal beleidsonderzoek Waarborgconstructies in de onderwijssector, 2002-2003; 371; omslag
        015.9-0519-01 Minister van Onderwijs, Cultuur en Wetenschappen
      - Stukken betreffende het uitvoeren van beleidsvoorbereidend onderzoek in het kader van de vermindering van de regeldruk (projecten OCW-ontregeld), 2004-2008; 372; pak
      - Algemene Rekenkamer, 2.1.3.1
        - Stukken betreffende het overleg met de Algemene Rekenkamer en het Ministerie van Financiën inzake schadeloosstelling van de Stichting Vrienden der Geldersche Kastelen in verband met de verbouw van kasteel Wijenburg te Echteld tot congrescentrum ten behoeve van het Ministerie van Onderwijs, 1966-1985; 373-374; 2 pak
          - 1966-1968, 373; pak
          - 1969-1985, 374; pak
        - Stukken betreffende het geven van commentaar op nota's, rapporten en verslagen van de Algemene Rekenkamer (AR), 1982-2008; 375-477; 83 pakken en 19 omslagen
          - Correspondentie over diverse onderzoeken 1982-2005, 375-382
            - 1982-1985, 375; pak
              Nota bene: Met Kamervragen
            - 1986-1987, 376; pak
            - 1988-, 377; pak
            - 1989-, 378; pak
            - 1989-1990, 379; pak
            - 1991-, 380; omslag
            - 1992-1997, 381; pak
            - 2004-2005, 382; pak
          - Beleids- en evaluatieonderzoek 1990-1991, 383-385
            - 1990-1991, 383; pak
            - 1990-1991, 384; pak
            - 1990-1991, 385; pak
          - Beantwoorden van Kamervragen die zijn voortgekomen uit de door de Algemene Rekenkamer uitgebrachte maand- en jaarverslagen en die betrekking hebben op de financiën van het ministerie van Onderwijs en Wetenschappen 1993-1994, 386; omslag
          - Naleving anticumulatiebepalingen Wet uitkering wegens vrijwillig vervroegd uittreden 1994-, 387; omslag
          - Overleg over rapporten 1995-1997, 388; omslag
          - Controle- en Sanctiebeleid van het Ministerie van OC&W 1997-1998, 389; pak
          - Vervolgonderzoek Kengetallen bij het Ministerie van OC&W 1998-, 390; omslag
          - Nota van Bevindingen onderzoek Betalingenbeheer bij het Ministerie van OC&W 1999-2000, 391; omslag
          - Rechtmatigheidsonderzoeken 1999-2001, 392-396
            - 1999 1999-2000, 392; pak
            - 2000 2000-2001, 393-396
              - 2000-, 393; pak
              - 2000-, 394; pak
              - 2001-, 395; pak
              - 2001-, 396; pak
          - Besteding Budgetten voor Inburgering Nieuwkomers en Taalonderwijs Oudkomers 2000-, 397; pak
          - Onderwijsachterstandenbeleid 2000-, 398; pak
          - Aanmelden van steunmaatregelen bij de Europese Unie 2000-2001, 399; pak
          - Beleidsinformatie over bestrijding van onderwijsachterstanden 2000-2001, 400-402
            - Reacties op het rapport Nederland en EU-technologiesubsidies 2000-, 400; pak
            - 2001 jan. 01 - 26 2001-, 401; pak
            - 2001 jan. 29 2001-, 402; pak
          - Kwaliteit Informatievoorziening bij Cadans en IB-groep 2000-2001, 403; pak
          - Begeleiding en Herplaatsing Voortijdig Schoolverlaters 2000-2003, 404; pak
          - Verantwoording en toezicht bij rechtspersonen met een wettelijke taak 2000-2008, 405-411
            - Deel 2 2000-2001, 405; pak
            - Deel 4 2003-2004, 406-407
              - 2003 - 2004 feb. 2003-2004, 406; pak
              - 2004 mrt. 2004-, 407; pak
            - Deel 5 2004-2008, 408-411
              - 2004-2005, 408; pak
              - 2006 jan. - feb. 2006-, 409; pak
              - 2006 juni - sep. 2006-, 410; pak
              - 2007-2008, 411; pak
          - Van Gulden naar Euro: de Rijksoverheid rekent om 2001-, 412; omslag
          - Europees Sociaal Fonds (ESF)-3 geld ministeries 2001-2002, 413-414
            - 2001-, 413; pak
            - 2002-, 414; pak
          - Handhaving door Rijksinspectie 2001-2002, 415-417
            015.9-0417-01 Minister van Onderwijs, Cultuur en Wetenschappen
            - 2001-, 415; pak
            - 2002-, 416; pak
            - Kamervragen 2002-, 417; omslag
          - Informatievoorziening Grote Projecten 2001-2002, 418-420
            - 2001-, 418; pak
            - 2002 mei - sep. 2002-, 419; pak
            - 2002 okt. - nov. 2002-, 420; omslag
          - Nieuwe financiële instrumenten in publiekprivate samenwerking 2001-2002, 421-422
            - 2001-2002, 421; pak
            - 2002-, 422; pak
          - Verantwoording en toezicht bij rechtspersonen met een wettelijke taak op het terrein van OC&W 2001-2002, 423; omslag
          - Zicht op Beleidsintensiveringen 2001-2002, 424; pak
          - Onderwijs in Allochtone Levende Talen (OALT) 2001-2003, 425; pak
          - Doelmatigheidsinformatie in begroting en jaarverslag 2002-2003, 426-427
            - 2002 nov. - 2003 mrt. 2002-2003, 426; pak
            - 2003 apr. - okt. 2003-, 427; pak
          - Tussen Beleid en Uitvoering 2002-2003, 428-429
            - 2002-, 428; pak
            - 2003-, 429; pak
          - Zorgleerlingen in het voorbereidend middelbaar beroepsonderwijs 2002-2005, 430; omslag
          - Ondersteuning van de nieuwe buren 2003-, 431; pak
            Nota bene: Onderzoek naar de ondersteuning van landen in Midden- en Oost Europa, die geen (kandidaat)-lidstaat zijn van de Europese Unie
          - Informatievoorziening bij nieuwe EU-beleidsvoorstellen 2003-2004, 432; omslag
          - Rapport van de Europese Rekenkamer (ERK) naar aanleiding van de controle in Nederland van juli tot en met november 2003, Europees Sociaal Fonds (ESF)-periode 2000 - 2006 2003-2004, 433; omslag
          - Analyse van de uit de jaarverslagen en werkprogramma's van de AR voortkomende consequenties voor OC&W 2003-2005, 434-436
            - Jaarverslag 2002 en werkprogramma 2003 2003-, 434; omslag
            - Strategie 2004 - 2009, jaarverslag 2003 en werkprogramma 2004 2004-, 435; omslag
            - Jaarverslag 2004 en werkprogramma 2005 2004-2005, 436; pak
          - Beslistermijnen; Waar blijft de tijd? 2003-2005, 437; pak